【裁判字號】    95,訴,1664
【裁判日期】    951124
【裁判案由】    毒品危害防制條例
【裁判全文】
臺灣臺北地方法院刑事判決              95年度訴字第1664號
公  訴  人  臺灣臺北地方法院檢察署檢察官
被      告  甲○○
                    （另案在臺灣臺北監獄執行中）
上列被告因違反毒品危害防制條例案件，茲經檢察官提起公訴（
95年度毒偵字第1260號），本院受理後被告為有罪之陳述，經合
議庭裁定改行簡式審判程序，判決如下：
    主  文
甲○○施用第一級毒品，處有期徒刑玖月，扣案之注射針筒肆支
均沒收之；又施用第二級毒品，處有期徒刑參月，扣案之甲基安
非他命肆包（共毛重壹點柒捌公克、鑑驗使用零點零壹貳公克）
均沒收銷燬，包裝袋肆個均沒收之。應執行有期徒刑拾月，扣案
之甲基安非他命肆包（共毛重壹點柒捌公克、鑑驗使用零點零壹
貳公克）均沒收銷燬；注射針筒肆支、包裝袋肆個均沒收之。
    事  實
一、甲○○前因施用毒品案，經本院92年毒聲字第1037號裁定觀
    察勒戒後，因有繼續施用傾向，復經本院92年毒聲字第1301
    號裁定施以強制戒治，嗣經本院93年毒聲字第182 號裁定停
    止戒治、所餘期間付保護管束，於民國93年4 月27日停止處
    分出監，同年6 月27日保護管束期滿執行完畢，由臺灣臺北
    地方法院檢察署檢察官以93年度戒毒偵字第99號不起訴處分
    確定。惟嗣再因施用毒品、竊盜案件，分別經本院94年訴字
    第1221號、95年易緝字第89號各判處有期徒刑8 月、10月，
    經定應執行有期徒刑1 年4 月確定，現執行中。
二、詎甲○○復分別基於施用第一級毒品海洛因及第二級毒品甲
    基安非他命之犯意，於95年4 月29日凌晨，在臺北市○○區
    ○○街95之1 號2 樓，先以針筒注射海洛因，嗣隔約3 分鐘
    後，再以燒烤玻璃球方式吸食安非他命。嗣於同日上午10時
    55分許，在臺北縣新店市○○路121 號前為警查獲，並扣得
    已使用注射針筒4 支，甲基安非他命4 包（共毛重1.78公克
    、鑑驗使用0.012 公克）。
三、案經臺北縣政府警察局新店分局報告臺灣臺北地方法院檢察
    署檢察官偵查起訴，甲○○為有罪之陳述，經本院合議庭裁
    定改行簡式審判程序審理。
    理  由
一、上揭犯罪事實，業據被告甲○○於本院審理時坦承不諱，且
    其為警查獲後所採之尿液，經送台灣檢驗科技股份有限公司
    以「酵素免疫分析法」及「氣相層析質譜儀法」檢驗結果，
    呈安非他命類、鴉片類陽性反應，有該公司95年5 月16日出
    具之濫用藥物尿液檢驗報告在卷可稽。而以該公司所用之氣
    相層析質譜儀分析法之精確度而論，應可剔除「偽陽性反應
    」之可能（行政院國軍退除役官兵輔導委員會臺北榮民總醫
    院83年3 月1 日北總內字第01855 號、同年4 月7 日北
    總內字第03059 號函參照），該檢驗結果自屬無疑。此外，
    扣案之甲基安非他命4 包，經送上揭公司以相同方式檢驗，
    亦確呈甲基安非他命陽性反應，有該公司同上日出具之濫用
    藥物檢驗報告附卷可按，足認被告上揭施用毒品之自白，與
    事實相符。再者，被告前因施用毒品案件，經本院裁定送觀
    察勒戒後，因有繼續施用傾向，經施以強制戒治，再經本院
    裁定停止戒治、所餘期間付保護管束，於93年4 月27日停止
    處分出監，同年6 月27日保護管束期滿執行完畢，有臺灣高
    等法院被告前案紀錄表在卷可稽，其於觀察、勒戒執行完畢
    後，5 年內再犯施用毒品之犯行明確，應依法論科。
二、查刑法於94年2 月2 日公布，於95年7 月1 日施行，其中修
    正第二條、第五十一條規定。而按行為後法律有變更者，適
    用行為時之法律，但行為後之法律有利於行為人者，適用最
    有利於行為人之法律，現行刑法第二條第一項訂有明文。此
    條規定乃與刑法第一條罪刑法定主義契合，而貫徹法律禁止
    溯及既往原則，係規範行為後法律變更所生新舊法律比較適
    用之準據法，是刑法第二條本身雖經修正，但刑法第二條既
    屬適用法律之準據法，本身尚無比較新舊法之問題，應一律
    適用裁判時之現行刑法第二條規定以決定適用之刑罰法律，
    先予辨明。至修正前刑法第五十一條規定：「數罪併罰，分
    別宣告其罪之刑，依左列各款定其應執行者：」其中第五款
    規定：「宣告多數有期徒刑者，於各刑中之最長期以上，各
    刑合併之刑期以下，定其刑期。但不得逾二十年。」；修正
    後刑法第五十一條第五款規定：「宣告多數有期徒刑者，於
    各刑中之最長期以上，各刑合併之刑期以下，定其刑期。但
    不得逾三十年。」，比較結果，修正前刑法較有利於行為人
    。
三、核被告所為，係犯毒品危害防制條例第十條第一項、第二項
    之施用第一級、第二級毒品罪；其施用前之持有第一級、第
    二級毒品之低度行為，分別為其施用之高度行為所吸收，均
    不另論罪。起訴書指訴被告施用第二級毒品安非他命，惟依
    上揭台灣檢驗科技股份有限公司出具之濫用藥物尿液檢驗報
    告所示，被告之尿液中安非他命濃度為634ng/ml、甲基安非
    他命濃度則係9046ng/ml ，足見被告所施用者應係甲基安非
    他命，而非安非他命應甚明確，爰逕予更正，附此敘明。爰
    審酌被告前已因施用毒品觸法，惟仍未能戒絕，復施用足以
    導致精神障礙、性格異常，甚至造成生命危險之毒品，戕害
    一己之身體健康，惟犯後尚能坦承犯行、態度堪稱良好等一
    切情狀，分別量處如主文所示之刑，並依修正前規定定其應
    執行刑。至公訴人具體求處被告施用第一級毒品部分有期徒
    刑9 月、第二級毒品有期徒刑5 月，惟就施用第二級毒品部
    分，本院審酌上情，認量處如主文所示之刑，以足懲儆，附
    此說明。
四、扣案之甲基安非他命4 包（共毛重1.78公克、鑑驗使用0.01
    2 公克），應依毒品危害防制條例第十八條第一項前段規定
    ，沒收銷燬之；至用以呈裝上開毒品所用之包裝袋4 個，為
    被告所用以防止毒品逸出所用之物，與注射針筒4 支，均為
    被告所有供施用毒品犯行時所用之物，依刑法第三十八條第
    一項第二款之規定宣告沒收之。
據上論斷，應依刑事訴訟法第二百七十三條之一第一項、第二百
九十九條第一項前段，毒品危害防制條例第十條第一項、第二項
、第十八條第一項前段，刑法第二條第一項前段、第十一條前段
、修正前刑法第三十八條第一項第二款、第五十一條第五款、第
九款、第十款，判決如主文。
本案經檢察官黃紋綦到庭執行職務
中    華    民    國    95    年    11    月    24    日
                          刑事第三庭
                                法  官  王幸華
以上正本證明與原本無異。
如不服本判決，應於送達後10日內，向本院提出上訴狀。
                                書記官  陳泰寧
中    華    民    國    95    年    11    月    24    日
附論罪科刑依據法條：
毒品危害防制條例第10條
施用第一級毒品者，處 6 月以上 5 年以下有期徒刑。
施用第二級毒品者，處 3 年以下有期徒刑。
毒品危害防制條例第18條
查獲之第一、二級毒品及專供製造或施用第一、二級毒品之器具
，不問屬於犯人與否，均沒收銷燬之；查獲之第三、四級毒品及
製造或施用毒品之器具，無正當理由而擅自持有者，均沒入銷燬
之。但合於醫藥、研究或訓練之用者，得不予銷燬。
前項合於醫藥、研究或訓練用毒品或器具之管理辦法，由法務部
會同行政院衛生署定之。


司法院資訊處製作；財團法人民間司法改革基金會備份。
